---
title: Encyclopedie van de Sinologie
subtitle: Fonologische reconstructie: Talen en dialecten in China
format:
  pdf:
    documentclass: article
fontsize: 12pt
geometry: margin=2.5cm
params:
  poem_file: ""
  poem_titel: ""
---

```{r setup, include=FALSE}
knitr::opts_chunk$set(echo = TRUE)
```


```{r}
#| echo: false
poem_lines <- readLines(params$poem_file, encoding = "UTF-8", warn = FALSE)
poem_text <- paste(poem_lines, collapse = "\n")
```


# 1. Chinese naam  

1a. Schrijf je Chinese naam in simplified en traditionele karakters  
1b. Onderzoek via Wiktionary de uitspraak van je naam in Mandarijn, Middelchinees, Oudchinees (focus op de reconstructies van Baxter)

# 2. Gedicht  

2a. Je krijgt een kwatrijn. Transcribeer in Mandarijn en één ander grote lectale groep van China (bv. Yuè, Wú, Mǐn etc.).  
2b. Transcribeer in Middelchinees (volg de reconstructie van Baxter).  
2c. Reflecteer kort over het verschil tussen Mandarijn, je gekozen lect, en Middelchinees. Hoe verschillen ze? Waar zijn ze gelijkaardig? Verrast dit je?

# 3. Voor de liefhebber (1 punt exra te verdienen) 

3a. Bespreek de tonale patronen van je toegewezen gedicht.  
3b. Vertaal het gedicht.

# Gedicht

```{r}
#| echo: false
#| results: asis
cat(poem_text)
```




