---
format:
  pdf:
    documentclass: article
fontsize: 12pt
geometry: margin=2.5cm
mainfont: "Arial"
CJKmainfont: "Noto Sans CJK TC"
params:
  poem_file: ""
  poem_titel: ""
---

```{r setup, include=FALSE}
knitr::opts_chunk$set(
  echo = FALSE,
  warning = FALSE,
  message = FALSE
)
```

```{r}
poem_lines <- readLines(params$poem_file, encoding = "UTF-8", warn = FALSE)
poem_lines <- poem_lines[!grepl("^#\\s+", poem_lines)]
poem_text <- paste(poem_lines, collapse = "\n")
```

# Encyclopedie van de Sinologie

## Fonologische reconstructie: Talen en dialecten in China

\vspace{0.5cm}

## Naam: 

## Studentennummer: 

\vspace{0.5cm}

## Opdracht 1. Chinese naam

1a. Schrijf je Chinese naam in simplified en traditionele karakters.

\vspace{2cm}

1b. Onderzoek via Wiktionary de uitspraak van je naam in Mandarijn, Middelchinees en Oudchinees. Focus op de reconstructies van Baxter.

\vspace{2cm}

## Opdracht 2. Gedicht


`r params$poem_titel`

```{r}
#| results: asis
cat(poem_text)
```

\vspace{0.5cm}


2a. Je krijgt een kwatrijn. Transcribeer het in Mandarijn en in één andere grote lectale groep van China (bv. Yuè, Wú, Mǐn enz.).

\vspace{7cm}

2b. Transcribeer het gedicht in het Middelchinees volgens de reconstructie van Baxter.

\vspace{5cm}

2c. Reflecteer kort over de verschillen tussen Mandarijn, je gekozen lect en Middelchinees. Hoe verschillen ze? Waar zijn ze gelijkaardig? Verrast dit je?

\vspace{5cm}

## Opdracht 3. Voor de liefhebber (1 extra punt)

3a. Bespreek de tonale patronen van je toegewezen gedicht.

\vspace{3cm}

3b. Vertaal het gedicht.

\vspace{3cm}



